<!DOCTYPE html PUBLIC "-//W3C//DTD XHTML 1.0 Transitional//EN" "http://www.w3.org/TR/xhtml1/DTD/xhtml1-transitional.dtd">
<html xmlns="http://www.w3.org/1999/xhtml">
<head>
	<meta http-equiv="Content-Type" content="text/html; charset=iso-8859-1" />
	<title>Ymmärrä suomea</title>
	<style type="text/css" media="all">@import "css/styles.css";</style>
	<script type="text/javascript" src="swfobject.js"></script>
</head>
<body class="font-medium">
	<div id="main-wrapper">
		<div id="topbar"></div>
		<div id="main-menu">
			<table cellspacing="0" cellpadding="0" border="0" class="add-links"><tr>
				<td class="item"><img class="raquo" src="i/raquo.gif" alt="" height="7" width="4" /><a href="/ymmarra/index.php?moduli=sanakirja">Sanakirja</a></td>
				<td class="item"><img class="raquo" src="i/raquo.gif" alt="" height="7" width="4" /><a href="/ymmarra/index.php?moduli=verbit">Verbiluettelo</a></td>
				<td class="item"><img class="raquo" src="i/raquo.gif" alt="" height="7" width="4" /><a href="/ymmarra/index.php?moduli=kielioppi">Kielioppi</a></td>
			</tr></table>
			<table cellspacing="0" cellpadding="0" border="0"><tr>
				<td class="item"><img class="raquo" src="i/raquo.gif" alt="" height="7" width="4" /><a href="/ymmarra/index.php">Etusivu</a></td>
				<td class="item"><img class="raquo" src="i/raquo.gif" alt="" height="7" width="4" /><a href="/ymmarra/index.php?moduli=tekstit">Lukutekstit</a></td>
			</tr></table>
		</div>
		<div id="content">
			<table cellspacing="0" cellpadding="0" border="0" id="content-wrapper"><tr>
				<td>
					<div id="left-menu">
												<div class="header-verb"><span>Verbit</span></div>
						<div class="menu">
								<div class="init"><a href="/ymmarra/index.php?moduli=verbit&kirjain=a">A</a></div>
								<div class="init"><a href="/ymmarra/index.php?moduli=verbit&kirjain=e">E</a></div>
								<div class="init"><a href="/ymmarra/index.php?moduli=verbit&kirjain=h">H</a></div>
								<div class="init"><a href="/ymmarra/index.php?moduli=verbit&kirjain=i">I</a></div>
								<div class="init"><a href="/ymmarra/index.php?moduli=verbit&kirjain=j">J</a></div>
								<div class="init"><a href="/ymmarra/index.php?moduli=verbit&kirjain=k">K</a></div>
								<div class="init"><a href="/ymmarra/index.php?moduli=verbit&kirjain=l">L</a></div>
								<div class="init"><a href="/ymmarra/index.php?moduli=verbit&kirjain=m">M</a></div>
								<div class="init"><a href="/ymmarra/index.php?moduli=verbit&kirjain=n">N</a></div>
								<div class="init"><a href="/ymmarra/index.php?moduli=verbit&kirjain=o">O</a></div>
								<div class="init"><a href="/ymmarra/index.php?moduli=verbit&kirjain=p">P</a></div>
								<div class="init"><a href="/ymmarra/index.php?moduli=verbit&kirjain=r">R</a></div>
								<div class="init"><a href="/ymmarra/index.php?moduli=verbit&kirjain=s">S</a></div>
								<div class="init"><a href="/ymmarra/index.php?moduli=verbit&kirjain=t">T</a></div>
								<div class="init"><a href="/ymmarra/index.php?moduli=verbit&kirjain=u">U</a></div>
								<div class="init"><a href="/ymmarra/index.php?moduli=verbit&kirjain=v">V</a></div>
								<div class="init"><a href="/ymmarra/index.php?moduli=verbit&kirjain=y">Y</a></div>
								<div class="init"><a href="/ymmarra/index.php?moduli=verbit&kirjain=Ä">Ä</a></div>
						</div>					</div>
				</td>
				<td>
					<div id="main-content">
						<div id="path">
							<a href=".">Etusivu</a> &gt; <a href="/ymmarra/index.php?moduli=verbit&kirjain=K">K</a>						</div>
													<h1>KAMMATA</h1>
						<table cellspacing="0" cellpadding="0" border="0">
							<tr>
								<td colspan="2" style="padding-bottom:10px;"><strong>Aktiivin indikatiivi</strong></td>
							</tr>
							<tr>
								<td><pre>PREESENS                   
minä     kampaan           
sinä     kampaat           
hän      kampaa            
me       kampaamme         
te       kampaatte         
he       kampaavat         

PASSIIVI
         kammataan         

IMPERFEKTI                 
         kampasin          
         kampasit          
         kampasi           
         kampasimme        
         kampasitte        
         kampasivat        

PASSIIVI
         kammattiin        

PERFEKTI
olen     kammannut         
olet     kammannut         
on       kammannut         
olemme   kammanneet        
olette   kammanneet        
ovat     kammanneet        

PASSIIVI
on       kammattu          

PLUSKVAMPERFEKTI
olin     kammannut         
olit     kammannut         
oli      kammannut         
olimme   kammanneet        
olitte   kammanneet        
olivat   kammanneet        

PASSIIVI
oli      kammattu          
</pre></td>
								<td>&nbsp;&nbsp;&nbsp;</td>
								<td><pre>  KIELTOMUOTO
  en        kampaa
  et        kampaa
  ei        kampaa
  emme      kampaa
  ette      kampaa
  eivät     kampaa


  ei        kammata

   
  en        kammannut
  et        kammannut
  ei        kammannut
  emme      kammanneet
  ette      kammanneet
  eivät     kammanneet


  ei        kammattu


  en    ole kammannut
  et    ole kammannut
  ei    ole kammannut
  emme  ole kammanneet
  ette  ole kammanneet
  eivät ole kammanneet


  ei    ole kammattu


  en    ollut  kammannut
  et    ollut  kammannut
  ei    ollut  kammannut
  emme  olleet kammanneet
  ette  olleet kammanneet
  eivät olleet kammanneet


  ei    ollut  kammattu
</pre></td>
							</tr>
						</table>
						<table cellspacing="0" cellpadding="0" border="0">
							<tr>
								<td colspan="2" style="padding-bottom:10px;"><strong>Aktiivin konditionaali</strong></td>
							</tr>
							<tr>
								<td><pre>PREESENS
minä     kampaisin         
sinä     kampaisit         
hän      kampaisi          
me       kampaisimme       
te       kampaisitte       
he       kampaisivat       

PASSIIVI
         kammattaisiin     

PERFEKTI
olisin   kammannut         
olisit   kammannut         
olisi    kammannut         
olisimme kammanneet        
olisitte kammanneet        
olisivat kammanneet        

PASSIIVI
olisi    kammattu          
</pre></td>
								<td>&nbsp;&nbsp;&nbsp;</td>
								<td><pre> 
  en        kampaisi
  et        kampaisi
  ei        kampaisi
  emme      kampaisi
  ette      kampaisi
  eivät     kampaisi


  ei        kammattaisi


  en    olisi  kammannut
  et    olisi  kammannut
  ei    olisi  kammannut
  emme  olisi  kammanneet
  ette  olisi  kammanneet
  eivät olisi  kammanneet 


  ei    olisi  kammattu
</pre></td>
							</tr>
						</table>
						<table cellspacing="0" cellpadding="0" border="0">
							<tr>
								<td colspan="2" style="padding-bottom:10px;"><strong>Aktiivin potentiaali</strong></td>
							</tr>
							<tr>
								<td><pre>PREESENS
minä     kammannen         
sinä     kammannet         
hän      kammannee         
me       kammannemme       
te       kammannette       
he       kammannevat       

PASSIIVI
         kammattaneen      

PERFEKTI
lienen   kammannut         
lienet   kammannut         
lienee   kammannut         
lienemme kammanneet        
lienette kammanneet        
lienevät kammanneet        

PASSIIVI
lienee   kammattu          
</pre></td>
								<td>&nbsp;&nbsp;&nbsp;</td>
								<td><pre> 
  en        kammanne
  et        kammanne
  ei        kammanne
  emme      kammanne
  ette      kammanne
  eivät     kammanne


  ei        kammattane


  en    liene  kammannut
  et    liene  kammannut
  ei    liene  kammannut
  emme  liene  kammanneet
  ette  liene  kammanneet
  eivät liene  kammanneet


  ei    liene  kammattu
</pre></td>
							</tr>
						</table>
						<table cellspacing="0" cellpadding="0" border="0">
							<tr>
								<td colspan="2" style="padding-bottom:10px;"><strong>Aktiivin imperatiivi</strong></td>
							</tr>
							<tr>
								<td><pre>PREESENS

(sinä)   kampaa            
(hän)    kammatkoon        
(me)     kammatkaamme      
(te)     kammatkaa         
(he)     kammatkoot        
PASSIIVI
         kammattakoon      

PERFEKTI

ole      kammannut         
olkoon   kammannut         
olkaamme kammanneet        
olkaa    kammanneet        
olkoot   kammanneet        

PASSIIVI

olkoon   kammattu          
</pre></td>
								<td>&nbsp;&nbsp;&nbsp;</td>
								<td><pre> 

  älä       kampaa
  älköön    kammatko
  älkäämme  kammatko
  älkää     kammatko
  älkööt    kammatko

  älköön    kammattako



  älä      ole  kammannut
  älköön   olko kammannut
  älkäämme olko kammanneet
  älkää    olko kammanneet
  älkööt   olko kammanneet



  älköön   olko kammattu
</pre></td>
							</tr>
						</table>
						<table cellspacing="0" cellpadding="0" border="0">
							<tr>
								<td colspan="2" style="padding-bottom:10px;"><strong>Verbin nominaalimuodot</strong></td>
							</tr>
							<tr>
								<td><pre>I INFINITIIVI              

Lyhyempi muoto:            
         kammata           

Pitempi muoto:             
         kammatakseni      
         kammataksesi
         kammatakseen
         kammataksemme
         kammataksenne
         kammatakseen

III  INFINITIIVI           

inessiivi    kampaamassa   
elatiivi     kampaamasta   
illatiivi    kampaamaan    
adessiivi    kampaamalla
abessiivi    kampaamatta   
instruktiivi kampaaman     
                           
Passiivi
instruktiivi kammattaman   
                           
                           
</pre></td>
								<td>&nbsp;&nbsp;&nbsp;</td>
								<td><pre>  II INFINITIIVI

  inessiivi     kammatessa
  instruktiivi  kammaten

  Passiivi
  inessiivi     kammattaessa






  IV INFINITIIVI

  nominatiivi   kampaaminen
  partitiivi    kampaamista
     

  I PARTISIIPPI
  aktiivi       kampaava
  passiivi      kammattava

  II PARTISIIPPI
  aktiivi       kammannut
  passiivi      kammattu
</pre></td>
							</tr>
						</table>

					</div>
				</td>
			</tr></table>		</div>
		<div id="footer"><a href="http://www.oph.fi/"><img src="i/oph_logo_ymmarrasuomea.gif" width="157" height="35" alt="OPH" /></a></div>
	</div>
</body>
</html>
